臺灣臺北地方法院刑事判決　　　　　　　 94年度訴字第573號
公　訴　人　臺灣臺北地方法院檢察署檢察官
被　　　告　甲○○
上列被告因違反毒品危害防制條例案件，茲經檢察官提起公訴（
94年度毒偵字第718 號），嗣被告於本院準備程序進行中先就被
訴事實為有罪之陳述，經合議庭裁定改行簡式審判程序，本院判
決如下：
    主  文
甲○○施用第一級毒品，累犯，處有期徒刑玖月，扣案第一級毒
品海洛因壹包（淨重零點零肆公克），沒收銷燬之，放置上開海
洛因之空包裝壹只（重零點壹玖公克），沒收。
    事  實
一、甲○○曾因違反肅清煙毒條例案件，經本院以86年度訴字第
    2300號判處有期徒刑三年二月，臺灣高等法院以87年度上訴
    字第332 號駁回上訴確定，並於民國92年12月13日縮刑期滿
    執行完畢。復於90年間因施用毒品案件，經送觀察勒戒後，
    有繼續施用毒品傾向，本院以90年度毒聲字第2033號裁定令
    入戒治處所施以強制戒治一年，91年5月2日停止戒治交付保
    護管束，於91年9 月20日交付保護管束期滿，由臺灣臺北地
    方法院檢察署檢察官於91年10月17日以91年度戒毒偵字第17
    3 號為不起訴處分確定。詎其仍不知悔改，於強制戒治執行
    完畢後五年內，復於93年8月14日4時許為警採尿往前回溯26
    小時之某日時（不包括為警查獲後至採尿前之時間），在臺
    北縣中和市○○街工地，以針筒注射方式，施用第一級毒品
    海洛因一次，嗣為警於93年8月14日凌晨2時許，在臺北縣中
    和市○○街475 號前查獲，並扣得第一級毒品海洛因一包（
    淨重0.04公克，空包裝重0.19公克）。
二、案經臺北縣政府警察局板橋分局報由臺灣板橋地方法院檢察
　　署呈請臺灣高等法院檢察署檢察長令轉臺灣臺北地方法院檢
    察署檢察官偵查起訴。
    理  由
一、上開犯罪事實，業據被告甲○○於本院準備程序及審理時坦
    承不諱（見本院準備程序及審理筆錄），並有下列事證可稽
    ：
  (一)被告於93年8月14日4時許為警查獲後採尿送驗，以氣相層析
    質譜儀法確認檢驗結果，呈鴉片類（嗎啡、可待因）陽性反
    應，此有臺灣檢驗科技股份有限公司所出具之濫用藥物尿液
    檢驗報告、尿液檢體一瓶之93年度保字第6657號贓證物品清
    單附卷可稽（見94年度核退毒偵字第295 號卷第25頁、93年
    度毒偵字第3730號卷第12頁）。
  (二)被告於93年8 月14日為警查獲，當場自被告身上查扣一包物
    品，經法務部調查局以化學呈色法、氣相層析質譜分析法鑑
    驗結果，檢出海洛因成分，淨重0.04公克，空包裝重0.19公
    克，此有該局93年9月13日調科壹字第060008784號鑑定通知
    書在卷可查（見本院卷）。
  (三)按海洛因經注射入人體後，約百分之80於24小時內自尿中排
    出，一般而言，尿液中能否驗出嗎啡陽性反應與其投與量、
    投與途徑、採尿時間、個人體質及檢驗方法之靈敏度有關，
    國外曾有文獻報導注射六毫克之海洛因鹽酸鹽，其代謝物嗎
    啡之平均可檢出時限約為26小時，此有行政院衛生署藥物食
    品檢驗局（81）藥檢壹字第8114885 號函參照。查被告於93
    年8月14日4時許為警查獲後採尿送驗，此有被告當日之警詢
    筆錄在卷可稽（見見94年度核退毒偵字第295 號卷第7、8頁
    ），則被告該次查獲之施用海洛因毒品時間，應為當日4 時
    許回溯26小時內，但不包括為警查獲後至採尿前之時間。
  (四)被告於90年間因施用毒品案件，經送觀察勒戒後，有繼續施
    用毒品傾向，本院以90年度毒聲字第2033號裁定令入戒治處
    所施以強制戒治一年，91年5月2日停止戒治交付保護管束，
    於91年9 月20日交付保護管束期滿，由臺灣臺北地方法院檢
    察署檢察官於91年10月17日以91年度戒毒偵字第173 號為不
    起訴處分確定，此有本院90年度毒聲字第2033號裁定、上開
    不起訴處分書與臺灣高等法院被告前案紀錄表附卷可憑。
  (五)綜上，足認被告任意性自白與事實相符，本件事證明確，被
    告五年內再犯本件施用第一級毒品犯行可以認定。
二、按海洛因係屬毒品危害防制條例第2 條第2 項第1 款所規定
    之第一級毒品，故核被告所為係犯同條例第10條第1 項之施
    用第一級毒品罪，其持有海洛因係供自己施用，應為高度之
    施用毒品犯行所吸收，不另論罪。又被告有如事實欄所載之
    犯罪科刑情形，並於92年12月13日縮刑期滿執行完畢，此有
    臺灣高等法院被告前案紀錄表在卷可稽，其受有期徒刑之執
    行完畢，於五年內再犯本件有期徒刑以上之罪，為累犯，依
    刑法第47條之規定，加重其刑。爰審酌被告前有如犯罪事實
    所述之毒品前科，應知其施用毒品戕害自身健康，猶不知悛
    悔，復再度施足以導致精神障礙、性格異常，甚至造成生命
    危險之毒品，戕害一己之身體健康，但犯罪後尚能坦承犯行
    ，施用毒品僅有一次，及其犯罪之動機、目的、手段及其他
    一切情狀，量處如主文所示之刑。扣案之第一級毒品海洛因
    一包（淨重0.04公克），依毒品危害防制條例第18條第1 項
    前段規定沒收並銷燬之；空包裝一只（重0.19公克），係供
    放置前揭毒品所用之物，且屬被告所有，已據被告陳明在卷
    ，應依刑法第38條第1項第2款之規定，併予宣告沒收。
據上論斷，應依刑事訴訟法第273條之1 第1項、第299條第1項前
段，毒品危害防制條例第10條第1項、第18條第1項前段，刑法第
11條前段、第47條、第38條第1項第2款，判決如主文。
本案經檢察官陳韻如到庭執行職務。
中　　華　　民　　國　　94　　年　　6　 　月　　20　　日
      　　　　　　刑事第五庭法　官　賴秀蘭
以上正本證明與原本無異。
如不服本判決，應於送達後10日內，向本院提出上訴狀。
    　　　　　　　　　　　　書記官　陳惠娟
中　　華　　民　　國　　94　　年　　6 　　月　　23　　日
附錄：本案論罪科刑法條全文
毒品危害防制條例第10條：
施用第 1 級毒品者，處六月以上五年以下有期徒刑。
施用第 2 級毒品者，處三年以下有期徒刑。
